el: Αντικείμενα που περιλαμβάνονται στο σετ παιχνιδιού κάστρου: Περιλαμβάνονται ζώα/πλάσματα; Περιλαμβάνεται γέφυρα/κινητή γέφυρα; Περιλαμβάνεται καταπέλτης/αξεσουάρ πολιορκίας; Περιλαμβάνονται κούκλες; Περιλαμβάνονται δράκοι/τέρατα; Περιλαμβάνονται φιγούρες; Περιλαμβάνονται σημαίες/λάβαρα; Περιλαμβάνονται έπιπλα; Περιλαμβάνονται μίνι φιγούρες; Περιλαμβάνονται στοιχεία μυστικής πόρτας/καταπακτής; Περιλαμβάνονται αυτοκόλλητα/χαλκομανίες; Περιλαμβάνεται αποθηκευτικός χώρος/φορητή θήκη; Περιλαμβάνεται θρόνος/βασιλικά αξεσουάρ; Περιλαμβάνονται μονάδες πύργου/πυργίσκου; Περιλαμβάνονται οχήματα (π.χ.; Περιλαμβάνονται όπλα/αξεσουάρ πανοπλίας; άμαξα); Άλλο
de: Im Burg-Spielset enthaltene Artikel: Tiere/Kreaturen inbegriffen; Brücke/Zugbrücke inbegriffen; Katapult/Belagerungszubehör inbegriffen; Puppen inbegriffen; Drachen/Monster inbegriffen; Figuren inbegriffen; Flaggen/Banner inbegriffen; Möbel inbegriffen; Minifiguren inbegriffen; Geheimtür-/Falltür-Elemente inbegriffen; Sticker/Aufkleber inbegriffen; Aufbewahrung/Tragekoffer inbegriffen; Thron/königliches Zubehör inbegriffen; Turm-/Zinnen-Module inbegriffen; Fahrzeuge inbegriffen (z. B.; Waffen-/Rüstungszubehör inbegriffen; Kutsche); Sonstiges
hu: Kastély játékkészlet mellékelt tartozékai: Állatok / Lények a csomagban; Híd / Csapóhíd a csomagban; Katapult / Ostromkiegészítők a csomagban; Babák a csomagban; Sárkányok / Szörnyek a csomagban; Figurák a csomagban; Zászlók / Lobogók a csomagban; Bútorok a csomagban; Minifigurák a csomagban; Titkos ajtó / Csapóajtó elemek a csomagban; Matricák a csomagban; Tároló / Hordozó doboz a csomagban; Trón / Királyi kiegészítők a csomagban; Torony / Bástya modulok a csomagban; Járművek a csomagban (pl.; Fegyverek / Páncélkiegészítők a csomagban; hintó); Egyéb
pt-PT: Itens incluídos no conjunto de castelo: Animais/criaturas incluídos; Ponte/ponte levadiça incluída; Catapulta/acessórios de cerco incluídos; Bonecas incluídas; Dragões/monstros incluídos; Figuras incluídas; Bandeiras/estandartes incluídos; Mobiliário incluído; Minifiguras incluídas; Elementos de porta secreta/alçapão incluídos; Autocolantes/decalques incluídos; Armazenamento/mala portátil incluída; Trono/acessórios reais incluídos; Módulos de torre/torreta incluídos; Veículos incluídos (por ex.; Acessórios de armas/armaduras incluídos; carruagem); Outro
fi: Linnaleikkisetin sisältämät tuotteet: Sisältää eläimiä/olentoja; Sisältää sillan/laskusillan; Sisältää katapultin/piiritysvälineitä; Sisältää nukkeja; Sisältää lohikäärmeitä/hirviöitä; Sisältää hahmoja; Sisältää lippuja/viirejä; Sisältää huonekaluja; Sisältää minihahmoja; Sisältää salaovia/ansaluukkuja; Sisältää tarroja/siirtokuvia; Sisältää säilytys-/kantokotelon; Sisältää valtaistuimen / kuninkaallisia tarvikkeita; Sisältää torni-/linnakemoduuleja; Sisältää ajoneuvoja (esim.; Sisältää aseita/haarniskoja; vaunu); Muu
tr: Kale oyun seti dahil öğeler: Hayvanlar/yaratıklar dahil; Köprü/asma köprü dahil; Mancınık/kuşatma aksesuarları dahil; Oyuncak bebekler dahil; Ejderhalar/canavarlar dahil; Figürler dahil; Bayraklar/sancaklar dahil; Mobilya dahil; Mini figürler dahil; Gizli kapı/tuzak kapısı parçaları dahil; Çıkartmalar/etiketler dahil; Depolama/taşıma çantası dahil; Taht/kraliyet aksesuarları dahil; Kule/küçük kule modülleri dahil; Araçlar dahil (ör.; Silahlar/zırh aksesuarları dahil; fayton); Diğer
zh-TW: 包含城堡玩具組品項: 包含動物/生物; 包含橋樑/吊橋; 包含投石機/攻城配件; 包含人偶; 包含龍/怪物; 包含公仔; 包含旗幟/橫幅; 包含家具; 包含迷你公仔; 包含暗門/陷阱門組件; 包含貼紙/轉印貼紙; 包含收納盒/攜帶盒; 包含王座/皇家配件; 包含塔樓/角樓模組; 包含車輛 (例如：; 包含武器/盔甲配件; 馬車); 其他
da: Indhold i slotssættet: Dyr/væsner medfølger; Bro/vindebro medfølger; Katapult/belejringstilbehør medfølger; Dukker medfølger; Drager/monstre medfølger; Figurer medfølger; Flag/bannere medfølger; Møbler medfølger; Minifigurer medfølger; Hemmelig dør/faldlem-elementer medfølger; Klistermærker/mærkater medfølger; Opbevaring/bærbar æske medfølger; Trone/kongeligt tilbehør medfølger; Tårn/tårnmoduler medfølger; Køretøjer medfølger (f.eks.; Våben/rustningstilbehør medfølger; karet); Andet
ja: キャッスルプレイセットに含まれるアイテム: 動物/生き物付属; 橋/跳ね橋付属; 投石機/攻城兵器アクセサリー付属; 人形付属; ドラゴン/モンスター付属; フィギュア付属; 旗/バナー付属; 家具付属; ミニフィギュア付属; 隠し扉/落とし戸パーツ付属; ステッカー/デカール付属; 収納/キャリーケース付属; 玉座/王室アクセサリー付属; 塔/タレットモジュール付属; 乗り物付属 (例:; 武器/防具アクセサリー付属; 馬車); その他
fr: Éléments inclus dans le coffret de jeu de château: Animaux/créatures inclus; Pont/pont-levis inclus; Accessoires de catapulte/de siège inclus; Poupées incluses; Dragons/monstres inclus; Figurines incluses; Drapeaux/bannières inclus; Meubles inclus; Mini-figurines incluses; Éléments de porte secrète/trappe inclus; Autocollants/décalcomanies inclus; Étui de rangement/portable inclus; Accessoires de trône/royaux inclus; Modules de tour/tourelle inclus; Véhicules inclus (ex. :; Accessoires d’armes/d’armure inclus; carrosse); Autre
bg-BG: Включени елементи в комплекта за замък: Включени животни/същества; Включен мост/подвижен мост; Включени катапулт/обсадни аксесоари; Включени кукли; Включени дракони/чудовища; Включени фигурки; Включени знамена/банери; Включени мебели; Включени минифигурки; Включени тайни врати/люкове; Включени стикери/ваденки; Включена кутия за съхранение/пренасяне; Включени трон/кралски аксесоари; Включени модули за кули/кулички; Включени превозни средства (напр.; Включени оръжия/брони; карета); Други
zh-CN: 城堡玩具套装内含配件: 包含动物/生物; 包含桥/吊桥; 包含弹射器/攻城配件; 包含玩偶; 包含龙/怪物; 包含人物模型; 包含旗帜/横幅; 包含家具; 包含迷你模型; 包含暗门/陷阱门元素; 包含贴纸/水贴; 包含收纳/便携盒; 包含王座/皇家配件; 包含塔楼/角塔模块; 包含载具（例如; 包含武器/盔甲配件; 马车）; 其他
th: รายการชิ้นส่วนที่รวมอยู่ในชุดของเล่นปราสาท: รวมสัตว์/สิ่งมีชีวิต; รวมสะพาน/สะพานชัก; รวมเครื่องยิงหิน/อุปกรณ์ปิดล้อม; รวมตุ๊กตา; รวมมังกร/สัตว์ประหลาด; รวมฟิกเกอร์; รวมธง/ป้าย; รวมเฟอร์นิเจอร์; รวมมินิฟิกเกอร์; รวมประตูลับ/ประตูกล; รวมสติกเกอร์/รูปลอก; รวมเคสเก็บของ/เคสพกพา; รวมบัลลังก์/อุปกรณ์เสริมของกษัตริย์; รวมโมดูลหอคอย/ป้อมปราการ; รวมยานพาหนะ (เช่น; รวมอาวุธ/อุปกรณ์เสริมชุดเกราะ; รถม้า); อื่นๆ
ko: 성 놀이 세트 구성품: 동물/크리처 포함; 다리/도개교 포함; 투석기/공성전 액세서리 포함; 인형 포함; 드래곤/몬스터 포함; 피규어 포함; 깃발/배너 포함; 가구 포함; 미니 피규어 포함; 비밀의 문/트랩도어 요소 포함; 스티커/데칼 포함; 보관/휴대용 케이스 포함; 왕좌/왕실 액세서리 포함; 타워/포탑 모듈 포함; 차량 포함(예:; 무기/방어구 액세서리 포함; 마차); 기타
sk-SK: Položky obsiahnuté v súprave hradu na hranie: Vrátane zvierat/bytostí; Vrátane mosta/padacieho mosta; Vrátane katapultu/obliehacieho príslušenstva; Vrátane bábik; Vrátane drakov/príšer; Vrátane figúrok; Vrátane vlajok/zástav; Vrátane nábytku; Vrátane minifigúrok; Vrátane tajných dverí/prepadlísk; Vrátane nálepiek/potlačí; Vrátane úložného/prenosného puzdra; Vrátane trónu/kráľovského príslušenstva; Vrátane modulov veže/vežičiek; Vrátane vozidiel (napr.; Vrátane zbraní/brnenia; koč); Iné
nl: Kasteelspeelset meegeleverde items: Inclusief dieren/wezens; Inclusief brug/ophaalbrug; Inclusief katapult/belegeringsaccessoires; Inclusief poppen; Inclusief draken/monsters; Inclusief figuren; Inclusief vlaggen/banieren; Inclusief meubels; Inclusief minifiguren; Inclusief geheime deur/luik; Inclusief stickers; Inclusief opbergdoos/draagkoffer; Inclusief troon/koninklijke accessoires; Inclusief toren/torentje; Inclusief voertuigen (bijv.; Inclusief wapens/pantseraccessoires; koets); Overig
vi: Các mặt hàng đi kèm trong bộ đồ chơi lâu đài: Kèm động vật/sinh vật; Kèm cầu/cầu kéo; Kèm máy phóng/phụ kiện công thành; Kèm búp bê; Kèm rồng/quái vật; Kèm mô hình nhân vật; Kèm cờ/băng rôn; Kèm đồ nội thất; Kèm mô hình nhân vật mini; Kèm cửa bí mật/cửa sập; Kèm nhãn dán/đề can; Kèm hộp đựng/hộp di động; Kèm ngai vàng/phụ kiện hoàng gia; Kèm tháp/mô-đun tháp nhỏ; Kèm phương tiện (VD:; Kèm vũ khí/phụ kiện áo giáp; xe ngựa); Khác
hr-HR: Set za igru dvorca uključuje stavku: Uključene životinje/stvorenja; Uključen most / pomični most; Uključen katapult / opsadni dodaci; Uključene lutke; Uključeni zmajevi/čudovišta; Uključene figure; Uključene zastave/zastavice; Uključen namještaj; Uključene mini figure; Uključeni elementi tajnih vrata / propadališta; Uključene naljepnice/preslikači; Uključena kutija za pohranu / prijenosna kutija; Uključeno prijestolje / kraljevski dodaci; Uključeni moduli kula/tornjeva; Uključena vozila (npr.; Uključeno oružje / dodaci za oklop; kočija); Ostalo
sv: Slottsleksetets inkluderade artiklar: Djur/varelser ingår; Bro/vindbrygga ingår; Katapult/belägringstillbehör ingår; Dockor ingår; Drakar/monster ingår; Figurer ingår; Flaggor/banér ingår; Möbler ingår; Minifigurer ingår; Lönndörr/fallucka ingår; Klistermärken/dekaler ingår; Förvaring/bärväska ingår; Tron/kungliga tillbehör ingår; Torn/tornmoduler ingår; Fordon ingår (t.ex.; Vapen/rustningstillbehör ingår; vagn); Övrigt
lt-LT: Įtraukti pilies žaidimų rinkinio daiktai: Pridedami gyvūnai / būtybės; Pridedamas tiltas / pakeliamasis tiltas; Pridedama katapulta / apgulties priedai; Pridedamos lėlės; Pridedami drakonai / pabaisos; Pridedamos figūrėlės; Pridedamos vėliavos / gairelės; Pridedami baldai; Pridedamos mini figūrėlės; Pridedami slaptų durų / liukų elementai; Pridedami lipdukai / dekoracijos; Pridedamas laikymo / nešiojimo dėklas; Pridedamas sostas / karališkieji priedai; Pridedami bokštų / bokštelių moduliai; Pridedamos transporto priemonės (pvz.,; Pridedami ginklų / šarvų priedai; karieta); Kita
pt-BR: Itens incluídos no conjunto de brinquedos de castelo: Animais/criaturas incluídos; Ponte/ponte levadiça incluída; Catapulta/acessórios de cerco incluídos; Bonecas incluídas; Dragões/monstros incluídos; Figuras incluídas; Bandeiras/estandartes incluídos; Móveis incluídos; Minifiguras incluídas; Elementos de porta secreta/alçapão incluídos; Adesivos/decalques incluídos; Estojo portátil/de armazenamento incluído; Trono/acessórios reais incluídos; Módulos de torre/torreão incluídos; Veículos incluídos (ex.:; Armas/acessórios de armadura incluídos; carruagem); Outros
es: Elementos incluidos en el set de juego de castillo: Animales/criaturas incluidos; Puente/puente levadizo incluido; Catapulta/accesorios de asedio incluidos; Muñecas incluidas; Dragones/monstruos incluidos; Figuras incluidas; Banderas/estandartes incluidos; Mobiliario incluido; Minifiguras incluidas; Puerta secreta/elementos de trampilla incluidos; Pegatinas/calcomanías incluidas; Estuche de almacenamiento/portátil incluido; Trono/accesorios reales incluidos; Módulos de torre/torreta incluidos; Vehículos incluidos (p. ej.; Armas/accesorios de armadura incluidos; carruaje); Otro
pl: Elementy zestawu zamku w zestawie: Zwierzęta/stworzenia w zestawie; Most/most zwodzony w zestawie; Katapulta / akcesoria oblężnicze w zestawie; Lalki w zestawie; Smoki/potwory w zestawie; Figurki w zestawie; Flagi/sztandary w zestawie; Meble w zestawie; Minifigurki w zestawie; Sekretne drzwi / zapadnie w zestawie; Naklejki/kalkomanie w zestawie; Pojemnik / przenośna walizka w zestawie; Tron / akcesoria królewskie w zestawie; Moduły wież/wieżyczek w zestawie; Pojazdy w zestawie (np.; Broń / akcesoria do pancerza w zestawie; powóz); Inne
ro-RO: Set de joacă Castel inclus articol: Animale/creaturi incluse; Pod/pod basculant inclus; Catapultă/accesorii de asediu incluse; Păpuși incluse; Dragoni/monștri incluși; Figurine incluse; Steaguri/stindarde incluse; Mobilier inclus; Minifigurine incluse; Ușă secretă/elemente de trapă incluse; Autocolante/abțibilduri incluse; Cutie de depozitare/portabilă inclusă; Tron/accesorii regale incluse; Module de turn/turelă incluse; Vehicule incluse (ex.; Arme/accesorii de armură incluse; trăsură); Altele
nb: Slottsett inkludert: Dyr/skapninger inkludert; Bro/vindebro inkludert; Katapult/beleiringsutstyr inkludert; Dukker inkludert; Drager/monstre inkludert; Figurer inkludert; Flagg/bannere inkludert; Møbler inkludert; Minifigurer inkludert; Hemmelig dør / fallem inkludert; Klistremerker/dekaler inkludert; Oppbevaring/bæreetui inkludert; Trone/kongelig tilbehør inkludert; Tårn/minaret-moduler inkludert; Kjøretøy inkludert (f.eks.; Våpen/rustning-tilbehør inkludert; vogn); Annet
sl-SI: Vključeni kosi igralnega kompleta z gradom: Vključene živali/bitja; Vključen most/dvižni most; Vključen katapult / oblegovalni dodatki; Vključene lutke; Vključeni zmaji/pošasti; Vključene figure; Vključene zastave/prapori; Vključeno pohištvo; Vključene mini figure; Vključena skrivna vrata / elementi z vrati v tleh; Vključene nalepke/preslikače; Vključen kovček za shranjevanje/prenašanje; Vključen prestol / kraljevi dodatki; Vključeni moduli stolpov/turretov; Vključena vozila (npr.; Vključeno orožje / dodatki za oklep; kočija); Drugo
ru: Комплектация игрового набора «Замок»: Животные/существа; Мост/разводной мост; Катапульта/осадные орудия; Куклы; Драконы/монстры; Фигурки; Флаги/знамена; Мебель; Мини-фигурки; Потайная дверь/люк; Наклейки/декали; Футляр для хранения/переноски; Трон/королевские аксессуары; Модули башен/башенок; Транспортные средства (например,; Оружие/доспехи; карета); Другое
cs: Obsah balení herní sady s hradem: Včetně zvířat/tvorů; Včetně mostu / padacího mostu; Včetně katapultu / obléhacího příslušenství; Včetně panenek; Včetně draků/příšer; Včetně figurek; Včetně vlajek/praporů; Včetně nábytku; Včetně minifigurek; Včetně tajných dveří / propadlišť; Včetně samolepek/obtisků; Včetně úložného / přenosného pouzdra; Včetně trůnu / královského příslušenství; Včetně modulů věží / věžiček; Včetně vozidel (např.; Včetně zbraní / příslušenství brnění; kočár); Jiné
it: Set da gioco del castello incluso articolo: Animali/creature inclusi; Ponte/ponte levatoio incluso; Catapulta/accessori da assedio inclusi; Bambole incluse; Draghi/mostri inclusi; Personaggi inclusi; Bandiere/stendardi inclusi; Mobili inclusi; Mini personaggi inclusi; Elementi porta segreta/botola inclusi; Adesivi/decalcomanie inclusi; Custodia portaoggetti/portatile inclusa; Trono/accessori reali inclusi; Moduli torre/torretta inclusi; Veicoli inclusi (es.; Armi/accessori per armatura inclusi; carrozza); Altro
en: Castle playset included items: Animals/creatures included; Bridge/drawbridge included; Catapult/siege accessories included; Dolls included; Dragons/monsters included; Figures included; Flags/banners included; Furniture included; Mini figures included; Secret door/trapdoor elements included; Stickers/decals included; Storage/portable case included; Throne/royal accessories included; Tower/turret modules included; Vehicles included (e.g.; Weapons/armor accessories included; carriage); Other